臺灣臺南地方法院刑事判決　　　　　　　　　　　　九十三年度簡上字第一四號
　　上　訴　人
　　即　被　告　乙○○○
右上訴人因賭博案件，不服本院九十三年度簡字第九六七號中華民國九十三年四月二
十九日第一審判決（聲請案號：九十三年度營偵字第三九三號）提起上訴，經本院管
轄之第二審合議庭判決如左：
    主  文
上訴駁回。
乙○○○緩刑貳年。
    事  實
一、乙○○○與綽號「阿枝」之不詳姓名女子共同基於意圖營利之概括犯意聯絡，自
    民國八十九年一月四日起，至九十三年三月十六日止，由乙○○○提供其所有，
    公眾均得出入之臺南縣柳營鄉○○○路○段一七五號住處，並聚集不特定之多數
    人以電話或親自下注方式，簽賭俗稱之六合彩賭博，並由其擔任「阿枝」之樁腳
    ，其賭法係設「二星」、「三星」、「四星」、及「臺號」等四種簽賭方式，供
    不特定人前來下注。賭客由零零至九九共一百個號碼中，分別任意圈選。「二星
    」每簽一支賭資為新台幣（下同）八十元、「三星」、「四星」每簽一支賭資均
    為七十元、「臺號」每簽一支賭資為八十五元，約定所簽選之號碼與每星期二、
    四同日香港六合彩開出之六組中獎號碼對獎，對中二個號碼者（即俗稱之二星）
    ，可贏得彩金五千七百元，對中三個號碼者（即俗稱之三星），可贏得彩金五萬
    七千元，如對中四個號碼者（即俗稱之四星），可得彩金七十萬元，對中「台號
    」二字可得彩金九百至二千四百元，若未簽中，則由「阿枝」贏得賭資，乙○○
    ○則可從中以每簽注一支抽取二元之比例獲取報酬，嗣經警於九十三年三月十八
    日十八時十五分許，在乙○○○位於臺南縣柳營鄉○○○路○段一七五號住處查
    獲上開賭博情事，並扣得乙○○○所有，且供犯罪所用之錄音機一台、六合彩簽
    注估價單十張、帳單二十張、帳簿二本、及簽注賠率表一張等物品。
二、案經臺南縣警察局移送臺灣臺南地方法院檢察署檢察官偵查終結後，聲請簡易判
    決處刑。
    理  由
一、右揭事實迭據被告乙○○○於本院審理時供承不諱，並有錄音機一台、六合彩簽
    注估價單十張、帳單二十張、帳簿二本、及簽注賠率表一張等物扣案可稽、被告
    於本院審理時之自白與事實相符，應堪採信。被告賭博、意圖營利聚眾賭博，及
    供給場所賭博犯行明確，堪以認定，應依法論科。
二、核被告所為係犯刑法第二百六十六條第一項前段之在公眾得出入之場所賭博罪及
    同法第二百六十八條前段之意圖營利供給賭博場所罪、同條後段之意圖營利聚眾
    賭博罪。被告與綽號綽號「阿枝」之不詳姓名成年女子間，具有犯意聯絡及行為
    分擔，俱為共同正犯。被告前後多次提供賭博場所、聚眾賭博及公然賭博犯行，
    均時間緊接，犯罪構成要件相同，顯均係基於概括犯意為之，均為連續犯，分別
    僅論以一罪，並均加重其刑；其以一行為觸犯意圖營利，提供賭博場所、聚眾賭
    博及公然賭博三罪名，為想像競合犯，應依刑法第五十五條前段之規定，從一重
    之意圖營利聚眾賭博罪處斷。原審以被告罪證明確，依刑事訴訟法第四百四十九
    條第一項前段、第四百五十條第一項、第四百五十四條第二項，刑法第二十八條
    、第五十六條、第二百六十六條第一項、第二百六十八條、第五十五條、第四十
    一條第一項前段、第三十八條第一項第二款，罰金罰鍰提高標準條例第一條前段
    、第二條，判處被告有期徒刑六月，並諭知如易科罰金，以三百元折算一日之折
    算標準，另就扣案錄音機一台、六合彩簽注估價單十張、帳單二十張、帳簿二本
    、及簽注賠率表一張等物併予宣告沒收。其認事用法，圴無違誤，量刑亦屬妥適
    。被告上訴意旨指摘原判決量刑過重，求予撤銷改判，為無理由，應予駁回。復
    查被告前未曾受有期徒刑以上刑之宣告，有臺灣高等法院被告全國前案紀錄表一
    件附卷可稽。其為圖小利，而為此犯行，惡性非重，更於犯罪後，於偵審中均坦
    承犯罪，堪認已有悔意，本院審酌前開諸情狀，認被告經此起訴審判科刑，已足
    促其警惕，而無再犯之虞，上開宣告之刑，以暫不執行為適當，爰宣告緩刑二年
    ，以啟自新。
據上論斷，應依刑事訴訟法第三百七十一條、第四百五十五條之一第一項、第三項、
第三百六十八條，刑法第七十四條第一款，罰金罰鍰提高標準條例第一條前段、第二
條，判決如主文。
本案經檢察官甲○○到庭執行職務。
中      華      民      國    九十三    年      七      月     十六     日
                              臺灣臺南地方法院刑事第四庭
                                  審判長法  官  蘇清水
                                        法  官  陳金虎
                                        法  官  卓穎毓
右正本證明與原本無異。
本件不得上訴。
            書記官  秦建華
中      華      民      國    九十三    年      七      月     十六     日
附錄法條：
中華民國刑法第二百六十八條
意圖營利，供給賭博場所或聚眾賭博者，處三年以下有期徒刑，得併科三千元以下罰
金。
